

Bio

Bonjour, je m'appelle Brice.

Je suis un graphiste et développeur des Trois-Rivières.

Cela fait maintenant plus de 3 ans que j'ai commencé à désigner et à développer à travers différents projets. Ma passion pour le design graphique m'est venue à la base, a travers l'envie de lancer une marque de vêtements. Le travail pour effectuer les visuels de la marque a été une excellente base pour apprendre les outils de la suite adobe. C'est ainsi que j'ai commencé à faire des logos et des visuels pour des proches et pour mes projets. Ce qui semblait être une passion est finalement devenu une véritable ambition professionnelle. J'ai ensuite commencé ma technique en informatique ce qui m'a permis d'acquérir des compétences en développement informatique. Étant passionné d'esthétique j'ai également pu me pencher sur la réalisation d'interfaces belles et intuitives à travers mes devoirs, mais aussi mes projets personnels. Depuis, j'ai pu collaborer avec des professionnels pour finalement valider mes compétences.

Compétences

.Logo design .Conception d'identité graphique

.Ui/Ux design .Wordpress

.Développement web: html, css, php, javascript, mysql

Projets et Réalisations

## .Loin

Projet fictif de création d'identité visuelle d'une agence de voyage de luxe. Logo design .Conception d'identité graphique .Ui/Ux design

## .Netflix

Projet de cours, développement d'un projet clone de Netflix à l'aide du framework Laravel et d'une base de donnée MySQL.

.Développement web : html, css, php, mysql

## .Sur le pousse

Projet pour la Startup Weekend, identité graphique et application pour un restaurant bio.

.Logo design .Conception d'identité graphique .Ui/Ux design

## .DietCuisine

Projet de cours, design graphique et développement d'un site de recettes à l'aide d'une api au format Json.

.Logo design .Ui/Ux design .Développement web : html, bootstrap, javascript

projets visibles sur brice.com avec plus de projets encore...

**Experience** 

(12/2020 - aujourd'hui) **Cogeco** / Soutien technique (11/2019 - 12/2020) **Best Buy** / Conseiller mobilité

Etudes

(2019 - aujourd'hui) **Techniques de l'informatique** / Cégep de Trois Rivières (2017 - 2019) **Bac STI2D** / Lycée Roland Garros (France)